臺灣板橋地方法院民事判決　　　　　　　100年度再微字第1號
再審原告　樂鏡妹
再審被告　張　傑原名「張村榮.
上列當事人間請求損害賠償事件，再審原告對於本院中華民國
100年2月21日100年度小上字第11號確定判決提起再審之訴，本
院判決如下：
    主    文
再審之訴駁回。
再審訴訟費用新臺幣壹仟伍佰元由再審原告負擔。
    事 實 及 理 由
一、按關於小額訴訟事件之再審程序，準用民事訴訟法第5編再
    審程序之規定，同法第436條之32第4項定有明文。又「再審
    之訴，應於30日之不變期間內提起」、「前項期間，自判決
    確定時起算，判決於送達前確定者，自送達時起算；其再審
    之理由發生或知悉在後者，均自知悉時起算。但自判決確定
    後已逾5年者，不得提起」，同法第500條第1、2項亦規定甚
    明。查本院100年度小上字第11號民事判決於民國100年2月
    21日判決後，再審原告於100年3月1日收受該判決正本，有
    送達證書附於本院100年度小上字第11號民事卷宗可稽，其
    於100年3月18日提起本件再審之訴，並未逾越前開法定30日
    之不變期間，合先敘明。
二、本件再審原告主張略以：
（一）附帶民事訴訟之判決，應以刑事訴訟所認定之事實為據，
      刑事訴訟法第500條前段定有明文。本件兩造間傷害之刑
      事訴訟證人結證可確定再審被告為加害人，現正於臺灣高
      等法院99年度上易字第2076號審理中，訂於100年3月18日
      審理，因再審原告迄未傷害再審被告，從原判決書所示，
      再審被告所提出醫師診斷書係私文書，未依據民事訴訟法
      第357條舉證證明真正，其私文書無形式證據力，況且又
      有證人薛全吉、羅志昌、傅承洋等人結證證明再審原告並
      未毆打再審被告，反之係再審被告毆打再審原告為證人薛
      全吉結證屬實，惟原判決就此有利再審原告之證據不予審
      酌，況再審原告所主張之上開證據，於言詞辯論時再審被
      告不爭執者，視同自認，民事訴訟法第280條第1項定有明
      文。原判決置再審被告之自認不予採取，未說明理由逕行
      駁回再審原告之上訴，當有民事訴訟法第496條第1項第1
      款判決適用法令顯有錯誤之違法。
（二）承上，原判決事實及理由欄內第二項既經記載再審原告上
      訴意旨已否認中醫診所診斷事，抑且正仁薛全吉結證略稱
      以「我有看到張傑用拳頭打樂鏡妹臉部打兩三下，樂鏡妹
      的反應是掙扎，張傑有抓樂鏡妹的衣領，用拳頭打樂鏡妹
      ，後來桂坤榮架開他們二人，我把東西整理好，又我看到
      樂鏡妹嘴角有血」等語；證人傅承洋於二審訊以當天被告
      樂、張外表有無受傷？答樂是嘴角流血，張部分沒有印象
      ；證人章守恆結證略以你面對面有無看張傑臉上有無特殊
      狀況？答沒有，都好好的，眼鏡也沒有怎樣等情。凡此再
      審原告所主張之上開證據，於言詞辯論時再審被告不爭執
      視同自認，詎原判決拒不採取未於理由內記載何以不採，
      自有民事訴訟法第496條第1項第2款判決理由與主文顯有
      矛盾之違法。
（三）聲明：1.原確定判決廢棄；2.再審被告第1審之訴駁回。
三、按「有下列各款情形之一者，得以再審之訴對於確定終局判
    決聲明不服。但當事人已依上訴主張其事由或知其事由而不
    為主張者，不在此限：一、適用法規顯有錯誤者。二、判決
    理由與主文顯有矛盾者。……」，民事訴訟法第496條第1項
    第1款、第2款分別定有明文。經查，本件再審原告固主張原
    判決就有利再審原告之證據不予審酌，且再審原告所主張之
    上開證據，於言詞辯論時再審被告不爭執視同自認，原判決
    置再審被告之自認不予採取，未說明理由逕行駁回再審原告
    之上訴，當有民事訴訟法第496條第1項第1款判決適用法令
    顯有錯誤之違法及同條項第2款判決理由與主文顯有矛盾之
    違法等語，然查，遍觀全卷之內容，再審被告於原審程序中
    ，並未對於再審原告所主張之證據為何自認，再審原告所謂
    原確定判決未基於再審被告自認之事實而為判決，尚無可採
    。而原確定判決已經就再審原告對於原第1審小額訴訟事件
    判決上訴時，所提出之指摘詳加指駁，且認刑事附帶民事訴
    訟移送民事庭後，即為獨立民事訴訟，民事庭自得獨立調查
    事實，不受刑事判決所認定事實之拘束，因而認為原第1審
    判決已獨立認定事實及適用法律，所認再審原告應依侵權行
    為之法律關係給付再審被告新臺幣15,000元，縱與刑事判決
    認定之事實不同，並不因此即認原第1審判決違背法令，是
    原判決並無違背法令之情形，故再審原告主張原審判決有民
    事訴訟法第496條第1項第1款判決適用法令顯有錯誤之違法
    及同條項第2款判決理由與主文顯有矛盾之違法之情，而提
    起本件再審之訴，洵非可採。
四、綜上所述，本件再審原告所稱本院中華民國100年2月21日
    100年度小上字第11號確定判決，有上述判決違背法令之情
    形，並無可採，從而，其執此提起本件再審之訴，顯無理由
    ，爰不經言詞辯論判決駁回再審原告之訴。
五、本件再審之訴，乃對於適用小額訴訟程序事件之確定判決提
    起再審之訴，依民事訴訟法第505條規定，準用關於各該審
    級訴訟程序之規定，故應依民事訴訟法第436條之19條第1項
    確定其數額為新臺幣1,500元，應由再審原告負擔。
六、結論：本件再審原告之訴為無理由，依民事訴訟法第505條
    、第436條之32第2項、第436條之29第1款、第449條第1項、
    第463條、第78條、第436條之19第1項，裁定如主文。
中    華    民    國     100    年    3    月   30    日
                  民事第三庭    審判長法  官  陳財旺
                                      法  官  楊千儀
                                      法  官  邱靜琪
以上正本係照原本作成
本判決不得上訴
中    華    民    國   100    年    3     月    30    日
                                      書記官  鄭美莉